臺灣桃園地方法院民事判決　　　　　　　94年度勞訴字第19號
原　　　告　乙○○
訴訟代理人　連世昌律師
複代理人　　洪士淵律師
　　　　　　丙○○
　　　　　　張雅茹
　　　　　　劉雅宣
被　　　告　日大興建設股份有限公司
法定代理人　丁○○
訴訟代理人　陽文瑜律師
　　　　　　袁健峰律師
上列當事人間請求給付工資等事件，於民國94年10月24日辯論終
結，本院判決如下：
    主    文
原告之訴及其假執行之聲請均駁回。
訴訟費用由原告負擔。
    事    實
甲、原告方面：
壹、聲明：
一、被告應給付原告新台幣（下同）655,753 元，及自起訴狀繕
    本送達之翌日起至清償日止，按年息5 ％計算之利息。
二、原告願供擔保，請准予宣告假執行。
貳、陳述：
一、原告自民國88年10月1 日起受僱於被告擔任守衛工作，然於
    9 0 年5 月28日凌晨1 點至2 點間，於執行職務時欲關閉地
    下室鐵門因滑倒而頸椎受傷致無法工作，經告知被告公司之
    邱協理並請員工王良德代為請假後，即至醫院治療，詎被告
    竟不予准假，原告乃向被告請求給予離職證明書，被告仍予
    以拒絕。而原告自90年5 月28日因上開職業災害住院診療至
    91年11月止，共計18個月不能工作，被告應依勞動基準法（
    下稱勞基法）第59條第2 款規定，按原告每月工資22,000元
    計算，補償原告396,000 元之工資。又原告自88年10月1 日
    起至90 年5月28日止，年資為20個月，被告應依勞基法第17
    條規定，給付原告資遣費36,520元。另被告自雇用原告時起
    ，均未依法為原告投保勞工保險（下稱勞保）及全民健康保
    險（下稱全民健保），依勞工保險條例第72條第1 項、全民
    健康保險法第69條第3 項規定，被告應給付原告額外自行繳
    納之勞保、健保費共127,753 元，為此提起本件訴訟。
二、對於被告抗辯之陳述：
（一）雖甲○○年紀老邁，對4 年多前經歷之事無法詳記，惟依
      其證稱：「是原告離職後曾經來找我，跟我說他曾經在上
      班時跌倒受傷。」等語，及被告自承曾接到原告打電話要
      求請長假，且原告於90年5 月、6 月間均有就診記錄，足
      證原告確係於同年5 月28日執行職務時受傷。又原告並無
      其他外務，任職於被告公司期間上、下班均屬正常，如非
      因執行職務受傷，怎會於翌日起即無端未上班？
（二）原告雖有向被告請求給予離職證明書，惟不得據以認為原
      告係自行離職，原告受傷而無法工作，被告不准原告請假
      ，且要求原告自動辭職，原告係受被告逼迫而非自願性離
      職。另原告去被告公司應徵時，曾向被告要求投保勞、健
      保，惟遭被告拒絕。
參、證據：提出錄影帶1件為證，並請求訊問證人甲○○。
乙、被告方面：
壹、聲明：如主文所示。
貳、陳述：
一、原告未曾告知被告其在工作時受傷，被告否認原告係因職業
    災害受有傷害而無法上班。又原告曾打電話給被告要求請長
    假，並未表示其有受傷，被告考量原告請長假人手無法調度
    ，乃告知其如要請長假就離職，原告即表示不再來上班。原
    告自90年5 月29日起未上班，是其主動離職，並非被告主動
    終止兩造之勞動契約，原告自不得請求資遣費。
二、被告非勞工保險條例第6 條規定之強制投保單位，原告前來
    應徵時，兩造已約定由原告自行投保勞保、全民健保。
參、證據：提出行政院勞工委員會（下稱勞委會）台90勞局承字
    第0101717 號、0101708號函各1 件為證。
丙、本院依職權調閱本院90年度桃簡調字第197 號、92年度桃續
    簡字第2 號、93年度續簡抗字第1 號民事卷宗，並向中央健
    康保險局（下稱中央健保局）、勞工保險局（下稱勞保局）
    查詢原告自88年10月起至91年11月止，其自行負擔與其雇主
    應繳納之保費金額。
    理    由
壹、原告主張其自88年10月1 日起受僱於被告，而於90年5 月28
    日凌晨1 點至2 點間，因執行職務滑倒而頸椎受傷致無法工
    作，經告知被告公司之邱協理並請王良德代為請假後，即至
    醫院治療，詎被告竟不予准假，原告乃請求被告給予離職證
    明書，被告仍拒絕。而原告於90年5 月28日因系爭職業災害
    住院診療至91年11月止，共18個月不能工作，被告應依勞基
    法第59條第2 款規定，補償原告共396,000 元之工資。又原
    告工作年資為20個月，被告應依勞基法第17條規定，給付原
    告資遣費36,520元。另被告未為原告投保勞保及全民健保，
    依勞工保險條例第72條第1 項、全民健康保險法第69條第3
    項規定，被告應給付原告自行繳納之勞保、健保費共127,75
    3 元，為此提起本件訴訟等語。
貳、被告則以原告曾打電話要求請長假，但未表示其在工作時受
    傷，原告自90年5 月29日起未上班，乃其主動離職，自不得
    請求被告給付資遣費。又被告非勞工保險條例第6 條規定之
    強制投保單位，兩造已約定由原告自行投保勞保及全民健保
    等語資為抗辯。
參、兩造不爭執之事實：
    原告自88年10月1 日起至90年5 月28日止受僱於被告公司，
    每月薪資22,000元，均已受領完畢。
肆、原告又主張其於90年5 月28日執行職務時遭受系爭職業傷害
    ，其係受被告脅迫而非自願離職，被告應補償原告系爭職業
    災害期間不能工作之工資損失共396,000 元，並給付原告資
    遣費36,520元，另被告應返還原告自行繳納之勞保、健保費
    共127, 753元云云，則為被告所否認，辯稱：原告請長假時
    並未表示其在工作時受傷，且係原告主動離職，兩造已約定
    由原告自行投保勞保及全民健保等語。經查︰
一、原告就其所稱於90年5 月28日受傷之經過，先陳稱：其受傷
    係在上班中巡視地下室時滑倒，當天有送醫云云（見本院94
    年5 月2 日言詞辯論筆錄）；後陳稱：「90年5 月28日凌晨
    1 、2 點受傷，我是因急著要關上地下室的鐵門跌倒，有當
    時的錄影帶為證，但被告不提出，當天受傷後，當天早上我
    下班前我也有打電話給姓陳的管理員及被告董事長，我當天
    也有寫請假單，但管理員把我假單扔掉，說我不能請假，不
    上班就離職。」云云（見本院94年6 月13日言詞辯論筆錄）
    ；惟經本院依職權勘驗原告主張其跌倒事發當天之監視錄影
    帶結果，顯示：「一、自90年5 月28日凌晨1 時15分至3 時
    31分止，均只見原告坐在畫面右下角的警衛室裡，有時看報
    紙，有時與進入警衛室的人員交談，在該段期間內原告之坐
    與行走均正常，沒有顯示出有跌倒的跡象。二、94年5 月28
    日上午7 時46分有一白衣男子進入警衛室，原告從抽屜拿出
    1 張似白紙的東西放在警衛室畫面前方，當時旁邊還有一位
    婦人在打掃，原告與該白衣男子交談幾句，並在警衛室內走
    動約2 分鐘，就拿煙出來抽，約在上午7 時49分步出警衛室
    離開往外走，原告離開警衛室之前並無打電話的動作，後來
    只剩白衣男子坐在警衛室原告原來坐的位置上。」之情，有
    本院94年8 月31日勘驗筆錄1 件在卷足憑，原告亦不爭執上
    開錄影帶之真正及本院勘驗之結果；參以本院依職權訊問證
    人即於90年5 月28日與原告交接班之管理員甲○○，亦結證
    稱︰其是錄影帶中上午7 時46分進入警衛室的白衣男子，也
    是原告與其交接班的，其只記得原告跟其說的交換班的警衛
    事項，印象中沒有聽到原告說到他晚上值班有跌倒受傷的事
    。原告離職後曾經找其說他曾在上班時跌倒受傷，在其跟他
    交接班時，原告從來沒有跟其說過他工作中有跌倒受傷的事
    等語（見本院94年10月24日言詞辯論筆錄），且為原告所不
    爭執，足證原告上開陳稱之事發經過及其因跌倒受傷送醫，
    且於當日下班前打電話告知陳姓管理員及被告董事長，並填
    寫請假單請甲○○代為請假遭扔掉等情，顯然不實。
二、雖原告以王良德證稱：「是原告離職後曾經來找我，跟我說
    他曾經在上班時跌倒受傷。」等語，及被告自承接到原告打
    電話要求請長假，且原告於90年5 月、6 月間均有就診紀錄
    ，主張其於90年5 月28日執行職務時受傷，因此自翌日即未
    上班云云，惟證人甲○○前開證詞既係其嗣後聽聞原告陳述
    而來，自非甲○○親自見聞原告受傷之事；又被告接到原告
    打電話請長假及原告於90年5 月、6 月間有就診紀錄，則均
    屬原告得自行發動之事項，尚難因此即謂原告於同年5 月28
    日執行職務時有發生跌倒受傷之情事，上開事實自均無從為
    有利於原告遭受系爭職業災害之認定。是原告既無法舉證證
    明其於執行職務中受傷之情事為真實，堪認原告主張其於90
    年5 月28日凌晨1 、2 點間，因執行職務跌倒致頸椎受傷云
    云，並不可採。則原告依勞基法第59條第2 款規定，請求被
    告給付其於所謂系爭職災期間不能工作之工資損失共396,00
    0 元，自屬無稽。
三、又查原告自承其向被告請假時，被告曾跟其說不准請假，要
    其辭職，其要求被告如要其離職，要給其離職證明等語（見
    本院94年7 月13日言詞辯論筆錄），惟原告於90年5 月28日
    既無其所稱於執行職務中跌倒受傷之事，有如前述，被告亦
    未准許原告之請假，並請原告離職，則原告自90年5 月29日
    起迄今未繼續至其工作場所工作，顯已默示同意被告要其離
    職之請求，堪認兩造已合意自90年5 月29日起終止雙方之勞
    動契約，則原告顯不符合依勞基法第17條規定請求被告給付
    資遣費之要件，自不得請求被告給付系爭資遣費36,520元。
    況經本院闡明原告應說明其何以得請求被告給付系爭資遣費
    之原因（見本院94年7 月13日言詞辯論筆錄），原告迄今仍
    未說明其符合勞基法第17條規定之要件，而得請求被告給付
    系爭資遣費之原因事實，則原告未提出任何理由，即據勞基
    法第17條規定請求被告給付系爭資遣費，實屬無據。
三、再查被告乃屬勞工保險自願投保單位乙節，有被告提出之勞
    委會函2 件在卷可稽，且為原告所不爭執，原告並自承︰其
    去被告公司應徵時，當時只有講每月薪水22,000元，其要求
    被告幫其投保勞保、全民健保，被告不同意，但因其工作期
    間跟往來的人相處不錯，因此願意至被告處任職，任職3 個
    月後就自行投保勞保、全民健保等語（見本院94年6 月13日
    言詞辯論筆錄），足見被告辯稱兩造已合意約定由原告自行
    投保勞保及全民健保乙節，應屬可採。則原告主張其因自行
    投保勞保、全民健保而自行繳納勞保、健保費共127,753 元
    乙節，縱然屬實，亦係原告自願負擔，而經本院依職權向中
    央健保局及勞保局查詢結果，原告於受雇被告期間自行繳納
    之健保費及勞保費，其中由原告自行負擔之勞保、健保費每
    月合計均未滿2,000 元乙節，亦有中央健保局94年5 月17日
    健保承字第0940013038號函、勞保局94年5 月19日保承職字
    第09410318800 號函與其分別檢送之費用明細表等件在卷足
    憑，且均為兩造所不爭執，則扣除原告自行繳納之勞保、健
    保費後，原告每月仍有20,000元之薪資，經核既未低於基本
    工資之數額，基於契約自由原則，兩造自應受其約定之拘束
    ，尚難認被告有何違反對原告應負擔繳納勞保費及健保費之
    義務或原告因此受有損失可言，是原告另依勞基法第72條第
    1 項及全民健康保險法第69條第3 項規定，請求被告給付系
    爭勞保、健保費共127,753 元，亦屬無據。
伍、綜上所述，原告既無於90年5 月28日執行職務中遭受系爭職
    業災害之情事，系爭勞動契約業經兩造合意終止，兩造並約
    定由原告自行投保勞保及全民健保，而有拘束兩造之效力，
    原告自不得請求被告給付系爭職業災害期間之工資補償、資
    遣費或原告自行繳納之系爭勞保、健保費。從而原告依勞基
    法第59條第2 款、第17條、勞工保險條例第72條第1 項、全
    民健康保險法第69條第3 項規定，請求被告給付系爭職業災
    害之工資補償、資遣費、勞保、健保費共655,753 元，及自
    起訴狀繕本送達被告之翌日起至清償日止，按年息5 ％計算
    之利息，自無理由，不應准許。
陸、本件原告之訴既無理由，其假執行之聲請亦失所附麗，應併
    予駁回之。
柒、本件事證已臻明確，兩造其餘攻擊防禦方法及舉證，或非兩
    造協議之爭點或核與判決結果無影響，爰不一一論述，附此
    敘明。
據上論結，本件原告之訴為無理由，依民事訴訟法第78條，判決
如主文。
中　　華　　民　　國　　94　　年　　11　　月　　18　　日
                    勞工法庭    法　官　林雯娟
以上正本係照原本作成
如對本判決上訴，須於判決送達後20日內向本院提出上訴狀
中　　華　　民　　國　　94　　年　　11　　月　　18　　日
                                書記官　簡維萍
